TONATIUJ SÁNCHEZ

DESARROLLADOR WEB FULLSTACK

HABILIDADES

React

Next.js

Node.is

Typescript

MongoDB

PostgreSQL

Tailwind CSS

Git & GitHub

IDIOMAS

Español Nativo

Ingles Básico(A2)

Nahuati

CONTACTO

- **4** 757 125 0112
- Tlapa de Comonfort, Gro.
- in /tonatiujsanchez
- () /tonatiujsanchez
- ttps://tonatiujsanchez.com

SOBRE MI

Desarrollador Web Fullstack con un fuerte compromiso con la colaboración y solución de problemas de software, cumpliendo con los altos estándares de experiencia de usuario, usabilidad y rendimiento. He tenido la oportunidad de utilizar distintos programas de diseño y lenguajes de programación para satisfacer con éxito las necesidades de diferentes tipos de clientes.

EDUCACIÓN

Desarrollo Web Full-Stack y Ciencias de Computación

Academio (2024 - Actualmente)

Ingeniería en Sistemas Computacionales

Instituto Tecnologico Superior de la Montaña (2013 - 2018)

EXPERIENCIA

JMX (Agencia de Publicidad) 2022 - 2024

Diseño, Desarrollo y Despliegue de un sitio web de noticias auto administrable para el medio de comunicación Contextos Guerrero

<u>Tecnologías:</u> HTML, CSS, TailwindCSS, Styled Componets, Javascript, Typescript, React, Next.js, Node.js y MongoDB

Diseño, Desarrollo, Despliegue y Mantenimento de un sitio web de noticias auto administrable para el medio de comunicación Legado de Tlapa.

<u>Tecnologías:</u> HTML, CSS, TailwindCSS, Styled Componets, Javascript, Typescript, React, Next.js, Node.js y MongoDB

Diseño, Desarrollo, Mantenimiento y Despliegue de una aplicación web para administrar grupos y páginas de Facebook.

<u>Tecnologías:</u> HTML, CSS, TailwindCSS, Styled Componets, Javascript, Typescript, React, Next.js, Node.js y MongoDB

Diseño, Desarrollo y Mantenimiento de un sistema administrativo para sitios web con roles de usuarios.

<u>Tecnologías:</u> HTML, CSS, TailwindCSS, Styled Componets, Javascript, Typescript, React, Next.js, Node.js y MongoDB

EXPERIENCIA

H. Ayuntamiento Municipal de Atlamajalcingo 2019 del Monte (2018-2021)
Desarrollo y Mantenimiento de un sitio web gubernamental.
Tecnologías: HTML, CSS, Javascript, Joomla, PHP y MySql
H. Ayuntamiento Municipal de Malinaltepec 2019 (2018-2021)
Desarrollo y Mantenimiento de un sitio web gubernamental.
<u>Tecnologías:</u> HTML, CSS, Javascript, Joomla, PHP y MySql
Legado de Tiapa 2018
Desarrollo y Mantenimiento de un sitio web de noticias.
<u>Tecnologías:</u> HTML, CSS, Javascript, Joomla, PHP y MySql
Despertar de la Montaña 2017 - 2018
Desarrollo y Mantenimiento de un sitio web de noticias.
<u>Tecnologías:</u> HTML, CSS, Javascript, Joomla, PHP y MySql
Desarrollo, Depliegue y Mantenimiento de una aplicación hibrida de noticias para dispositivos móviles.
<u>Tecnologías:</u> HTML, CSS, Javascript, Typescript, Angular y Ionic
Instituto Marcial de Taekwondo 2017
Desarrollo de un Sistema de puntuación para competencias y torneos de Taekwondo.
<u>Tecnologías:</u> Java y MySql